Renzo Segura

Desarrollador Web Full-Stack

rsegura93.github.io/portafolio



Email renzosegurapm@gmail.com

Cel. 964 40 44 61 **DNI** 70070006

Edad 26 años

Resid. Lima (Cerca a UNMSM)

Soy desarrollador web con 3 años de experiencia en el desarrollo de páginas web. Además, emprendí el proyecto educativo-tecnológico Explipol y trabajé como desarrollador web en el Grupo Avatar PUCP. Finalmente, presento estudios en Ingeniería Informática de la PUCP.

"Considero el trabajo en equipo como la prioridad más alta, tengo capacidad analítica y habilidad en la solución de problemas; y siempre tengo el interés de automatizar procesos".

EXPERIENCIA LABORAL

03/2019 - 05/2019 Tiempo completo

Desarrollador PHP Full-Stack en Codelgniter

Proyecto educativo-tecnológico Explipol de TIC POL

- 1. Análisis de estructura de datos
- 2. Servicio administrativo para el ingreso de datos por sistema online

05/2018 - 11/2018 Tiempo completo

Desarrollador PHP Full-Stack en Codelgniter

Proyecto educativo-tecnológico Explipol de TIC POL

- 1. Desarrollo Full-Stack de la librería para la reproducción de Video.
- 2. Desarrollo Back-end de la Plataforma Virtual de Docentes.
- 3. Diseño de la base de datos en MySQL.
- 4. Diseño de la estructuración de contenidos de la Plataforma.
- 5. Supervisión del diseño e implementación de wireframes.

01/2017 - 05/2018 Tiempo parcial

Desarrollador Full-Stack en Angular y Responsable del Módulo Editor Gráfico

Proyecto educativo-tecnológico Oráculo Matemágico del GRUPO AVATAR PUCP

- 1. Líder del grupo de desarrollo a cargo de 3 desarrolladores y 1 diseñador.
- 2. Análisis y validación de software del prototipo de la plataforma web.
- 3. Primera Versión de la base de datos.
- 4. Integración del proyecto "Canvimation" en el proyecto principal.

01/2017 - 04/2018 Tiempo parcial

Desarrollador PHP Full-Stack en Codelgniter y Líder del proyecto

Proyecto educativo-tecnológico Explipol de TIC POL

- 1. Análisis, Diseño e Implementación de la Plataforma Educativa Interactiva.
- 2. Automatización de las interacciones web de cada recurso educativo (más de 100 interaccíones).
- 3. Implementación de la base de datos en MYSQL.
- 4. Líder del proyecto y a cargo de: 2 maquetadores web y 3 especialistas en Educación.

08/2016 - 12/2016 Tiempo completo

Desarrollador PHP Full-Stack en Codelgniter

Proyecto educativo-tecnológico Oráculo Matemágico 2016 del GRUPO AVATAR PUCP

- 1. Análsis, diseño e implementación del módulo de reportes
- 2. Automatización de más de 180 reportes en total.
- 3. Desarrollo de reportes con librería HighCharts.
- 4. Algoritmo Hash de 2 capas para protección de datos del menor.

08/2016 - 12/2016 Tiempo completo

Desarrollador PHP Full-Stack en Codelgniter

Provecto educativo-tecnológico Explipol de TIC POL

- 1. Automatización del proceso de presentación de las animaciones interactivas
- 2. Implementación de la base de datos en MYSQL.
- 3. Diseño de wireframes.

LOGROS

2017 Implementación del y 2018 proyecto Explipol en 5 Colegios

Presentación del 2016 Oráculo Matemágíco a funcionarios del MINEDU

IDIOMAS

- Inglés completo
- Español

LENGUAJES DE PRO-GRAMACION

- Javacript
- Excel Macros
- PHP
- JAVA
- SQL, MySQL
- C++, C#

FRAMEWORKS

- Codelgniter
- Angular (6 meses)
- Laravel (3 meses)

HABILIDADES

- Analítico
- Organizado
- Solución de problemas

FORMACION ACADEMICA

Estudios formales:

2011 - 2016 Especialidad de Ingeniería Informática de la

facultad de Ciencias e Ingeniería

Pontificia Universidad Católica del Perú

2014 - 2016 Inglés

Idiomas Católica

Formación autodidacta:

2014 - 2018 Desarrollo Web

Conocimientos teóricos y aplicados en:

Desarrollo de páginas web mediante los framework

Codeigniter, Angular 4 y Laravel.

Programados en PHP, Javascript, MySQL y TypeScript.

Codificados en CSS3, HTML y Stylus.

REFERENCIAS

Nombre: L. Christian Fernández Martínez
Formación / Magister en Ingeniería Informática
exp.: Gestor de proyectos del GRUPO

AVATAR PUCP

Teléfono: 991066828

Correo: fernandezm.christian@pucp.pe

Nombre: Andrea Cáceres Chumpitazi

Formación / Ingeniera Informática

exp.: Coordinadora de proyectos del GRUPO

AVATAR PUCP

Teléfono: 990936543

Correo: andrea.caceres@pucp.pe

CUALIDADES

- Proactivo
- Persistente
- Respetuoso
- Responsable

HOBBIES

- Fútbol/Futsal
- Ajedrez
- Basket
- Otros deportes